臺灣高等法院交通事件裁定　　　　　　100年度交抗字第613號
抗　告　人
即受處分人　李詩來
上列抗告人因違反道路交通管理處罰條例案件，不服臺灣桃園地
方法院，中華民國100年4月28日所為裁定（100年度交聲字第143
號），提起抗告，本院裁定如下：
    主  文
抗告駁回。
    理  由
一、原裁定意旨略以：受處分人騎乘車牌號碼198-BQD 號重型機
    車，於民國（下同）99年12月26日14時16分許，在桃園市○
    ○路闖紅燈左轉國際路，經警當場攔停製單舉發「闖紅燈」
    之違規行為，原處分機關依道路交通管理處罰條例第53條第
    1 項規定及違反道路交通管理事件統一裁罰基準及處理細則
    等規定，裁處受處分人罰鍰新臺幣（下同）1,800 元，並記
    違規點數3 點。受處分人不服原處分向原法院聲明異議，經
    原法院審酌後，認原處分機關依道路交通管理處罰條例第53
    條第1項、第63條第1項第3 款、違反道路交通管理事件統一
    裁罰基準及處理細則等規定，裁處受處分人罰鍰1, 800元並
    記違規點數3 點，核無違誤，受處分人之異議，為無理由，
    應予駁回等語。
二、抗告意旨略以：紅燈還在等，之後騎到待轉區○○段式左轉
    ，無闖紅燈之行為，沒有違規云云。
三、按汽車駕駛人，行經有燈光號誌管制之交岔路口闖紅燈者，
    處1,800元以上5,400元以下罰鍰；又汽車駕駛人有違反道路
    交通管理處罰條例第53條情形者，除依原條款處罰鍰外，並
    記違規點數3點。道路交通管理處罰條例第53條第1項、第63
    條第1項第3款分別定有明文。再按行車管制號誌燈號分為圓
    形綠燈、箭頭綠燈、閃光綠燈、圓形黃燈、圓形紅燈，其中
    圓形紅燈部分，車輛面對圓形紅燈表示禁止通行，不得超越
    停止線或進入路口，道路交通標誌標線號誌設置規則第 206
    條亦有明文。
四、經查：
  (一)受處分人騎駛車牌號碼198-BQD 號重型機車，於99年12月26
    日14時16分許，行經桃園縣桃園市○○路與國際路口，有「
    駕車行經有燈光號誌管制之交岔路口闖紅燈」之違規行為，
    此有桃園縣政府警察局桃園分局100年2月7 日桃警分交字第
    1001019508號函所附之採證照片6 張在卷可佐。細繹本件採
    證照片所示，受處分人駕駛上開車輛行經上開有燈光號誌管
    制之交岔路口，尚未到達停止線時，該路口號誌燈之時相已
    係紅燈，而後受處分人於該號誌燈時相仍為紅燈之狀態下，
    穿越停止線進入路口，並沿國際路口左轉行駛，此時該號誌
    燈之時相仍為紅燈，是受處分人行經有燈光號誌管制之交岔
    路口闖紅燈之違規事實，堪予認定。
  (二)受處分人異議意旨與抗告意旨，均辯稱其係兩段式左轉，無
    闖紅燈之行為云云，惟依上揭採證照片所示，受處分人行經
    桃園縣桃園市○○路與國際路口時，該路口號誌燈之時相已
    係紅燈，受處分人如欲兩段式左轉至國際路，應候至該路口
    號誌變為綠燈後方得前進至往國際路口之待轉區○○○○○
    路號誌變為綠燈時，再行通過永安路與國際路口，完成永安
    路與國際路口之兩段式左轉。然受處分人於永安路口號誌燈
    時相仍為紅燈之狀態下，即穿越停止線進入路口，並沿國際
    路口左轉行駛，由於此時該號誌燈之時相仍為紅燈，是受處
    分人確有行經有燈光號誌管制之交岔路口闖紅燈之違規事實
    ，受處分人辯稱其係兩段式左轉，無闖紅燈之行為云云，顯
    屬誤會，要無足採。
五、原法院認受處分人確有於前揭時、地闖紅燈之違規行為，原
    處分機關依道路交通管理處罰條例第53條第1項、第63條第1
    項第3 款、違反道路交通管理事件統一裁罰基準及處理細則
    等規定，裁處受處分人罰鍰1,800元並記違規點數3點，核無
    違誤，因而駁回受處分人之異議，經核認事用法，並無不合
    。抗告意旨仍執陳詞，辯稱其係兩段式左轉，無闖紅燈之行
    為云云，就原法院已詳為審酌說明之事項，再行爭執，為無
    理由，應予駁回。
據上論斷，應依道路交通事件處理辦法第25條，刑事訴訟法第
412條，裁定如主文。
中    華    民    國   100    年    5     月    18    日
                  刑事第三庭  審判長法  官  陳博志
                                    法  官  劉興浪
                                    法  官  許文章
以上正本證明與原本無異。
不得再抗告。
                                    書記官  范家瑜
中    華    民    國   100    年    5     月    18    日